【裁判字號】    99,交抗,51
【裁判日期】    990129
【裁判案由】    聲明異議
【裁判全文】
臺灣高等法院臺中分院刑事裁定          99年度交抗字第51號
抗  告  人
即受處分人  甲○○
上列抗告人因違反道路交通管理處罰條例案件，不服臺灣彰化地
方法院中華民國98年11月30日所為裁定，（九十八年度交聲更字
第805、810、811、812、813、814、815、816、817、818、819
、820、821、822、823、824號）提起抗告，本院裁定如下：
    主  文
抗告駁回。
    理  由
一、抗告人即受處分人甲○○（下稱抗告人）抗告意旨略以：(一)
    抗告人曾經前往彰化監理站查核違規事實，經回覆僅代警察
    機關代辦執行，只有違規罰單，並無其他證件（如相片、違
    規簽章..等）。(二)抗告人戶籍於彰化縣和美鎮○○○○○路
    19巷9號，結果送至中市○區○○路370之2號7樓，且無人簽
    收，謹以郵局回條為證明文件，與事實不符，令人難以心服
    。又台中市警察局第一分局何以認定被告居台中市，與事實
    不符。(三)本件違規案件，違規時間至裁決日期均相差1年至3
    年，有關人員均怠忽職守。本件裁決事件並無違規，且未依
    法送達抗告人處，警察機關所開立違規時間最長在91年10月
    ，至今已7年餘，抗告人從97年得知有以上違規案件即向監
    理站提出異議云云。
二、原審裁定意旨略以：抗告人甲○○因於裁決書所載時點有「
    駕駛人行車速度，超過規定之最高時速未滿20公里」之違規
    行為時，經原處分機關裁決，並分別於民國95年3月22日、
    95 年3月22日、95年3月21日、95年3月21日、95年3月3日、
    95 年3月3日、95年2月16日、95年2月16日、95年1月20日、
    95 年3月3日、95年3月3日、95年2月16日、95年2月16日、
    95 年3月30日、95年4月4日、95年4月18日向臺中市○區○
    ○里○○路370之2號7樓為送達，然因未獲會晤異議人本人
    ，亦無受領文書之同居人、受雇人或應受送達處所接受郵件
    人員，而將裁決書寄存於「台中英才郵局」。抗告人雖於88
    年9月7日將其戶籍遷移至彰化縣和美鎮○○里○○路19巷9
    號，惟其於95年1月至95年5月間，仍實際居住於其原戶籍地
    即臺中市○區○○里○○路370之2號7樓乙節，亦有臺中市
    警察局第一分局98年11月4日中分一偵字第0980032876號函
    及隨函檢附之查訪記錄表附卷可憑。本件原處分機關裁決書
    分別於95年3月22日、95年3月22日、95年3月21日、95年3月
    21日、95年3月3日、95年3月3日、95年2月16日、95年2月
    16日、95年1月20日、95年3月3日、95年3月3日、95年2月
    16日、95年2月16日、95年3月30日、95年4月4日、95年4月
    18日寄存送達於異議人之居所地（即臺中市○區○○里○○
    路370之2號7樓）之郵政機關「台中英才郵局」，有交通部
    公路總局臺中區監理所彰化監理站送達證書4件在卷可憑，
    足見本件已向異議人為合法之送達無誤。抗告人遲至98年5
    月21日始向原處分機關提出聲明異議狀，業經本院審閱交通
    部公路總局臺中區監理所彰化監理站98年5月26日中監彰字
    第0980012809號函暨所附之異議人聲明異議狀屬實，是抗告
    人聲明異議顯已逾20日之異議期間，且屬不得補正，依法應
    予以駁回。
三、按處理違反道路交通管理事件，有關文書送達之程序，依行
    政程序法之規定，違反道路交通管理事件統一裁罰基準及處
    理細則第5條定有明文。又送達，於應受送達人之住居所、
    事務所或營業所為之；於應送達處所不獲會晤應受送達人時
    ，得將文書付與有辨別事理能力之同居人、受僱人或應送達
    處所之接收郵件人員；應受送達人或其同居人、受僱人、接
    收郵件人員無正當理由拒絕收領文書時，得將文書留置於應
    送達處所，以為送達；送達，不能依前2條規定為之者，得
    將文書寄存送達地之地方自治或警察機關，並作送達通知書
    2份，1份黏貼於應受送達人住居所、事務所、營業所或其就
    業處所門首，另1份交由鄰居轉交或置於該送達處所信箱或
    其他適當位置，以為送達。前項情形，由郵政機關為送達者
    ，得將文書寄存於送達地之郵政機關，行政程序法第72條第
    1項前段、第73條第1項、第3項、第74條第1項、第2項分別
    有所規定。次按行政程序法第74條所為之寄存送達，無論應
    受送達人實際上於何時受領文書，均以寄存之日，視為收受
    送達之日，而發生送達之效力（最高行政法院97年度裁字第
    3708號裁定參照）。經查，抗告人於88年9月6日之前，原係
    設籍於臺中市○區○○里○○路370之2號7樓，嗣於88年9月
    7日戶籍遷至彰化縣和美鎮○○里○○路19巷9號，後至97年
    11月4日其戶籍才又遷至台中縣梧棲鎮○○里居○街60巷6號
    3樓，此有彰化縣和美鎮戶政事務所98年8月6日彰和戶字第
    0980002414號函及臺中市西區戶政事務所98年8月19日中市
    西戶字第0980004057號函以及隨函檢送之戶籍謄本在卷可稽
    。又抗告人雖於88年9月7日將其戶籍遷移至彰化縣和美鎮○
    ○里○○路19巷9號，惟其於95年1月至95年5月間，仍實際
    居住於其原戶籍地即臺中市○區○○里○○路370之2號7樓
    乙節，此亦有臺中市警察局第一分局98年11月4日中分一偵
    字第0980032876號函及隨函檢附之查訪記錄表附卷可憑。是
    原處分機關既將上開舉發違反道路交通管理事件裁決書先後
    於95年3月22日、95年3月22日、95年3月21日、95年3月21日
    、95年3月3日、95年3月3日、95年2月16日、95年2月16日、
    95年1月20日、95年3月3日、95年3月3日、95年2月16日、95
    年2月16日、95年3月30日、95年4月4日、95年4月18日委由
    郵政機關向抗告人之住所地「臺中市○區○○里○○路370
    之2號7樓」為送達，然因未獲會晤抗告人本人，亦無受領文
    書之同居人、受雇人或應受送達處所接受郵件人員，而將裁
    決書寄存於「台中英才郵局」，並作成送達通知書2份，1份
    黏貼於應受送達人住居所、事務所、營業所或其就業處所門
    首，1份置於該受送達處所信箱或其他適當位置，以寄存送
    達方式送達予抗告人，應屬合法，且自送達之日發生效力，
    郵政機關之投遞人員對上開抗告人所為本件寄存送達之程序
    ，既已符合前揭行政程序法關於寄存送達程序之規定，則自
    已發生文書送達之法律效果。原裁定經核無不合，抗告人仍
    執前詞指摘原裁定此部分不當，為無理由，應駁回其抗告。
四、據上論結，應依道路交通案件處理辦法第26條，刑事訴訟法
    第412條，裁定如主文。
中    華    民    國    99    年    1     月    29    日
              刑事第四庭  審判長法  官  洪  耀  宗
                                法  官  劉  登  俊
                                法  官  許  文  碩
以上正本證明與原本無異。
不得再抗告。
                                書記官  郭  蕙  瑜
中    華    民    國    99    年    1     月    29    日


司法院資訊處製作；財團法人民間司法改革基金會備份。
